Minutes et répertoires du notaire Benjamin VERNOIS, 9 avril 1807 - 27 novembre 1828 (étude III)
Archives nationales
- Répertoire(s) de Benjamin VERNOIS, 17 juin 1801 - 27 novembre 1828; MC/RE/III/17 - MC/RE/III/19
  - Répertoire. 1825, 13 août - 1828, 27 novembre, 13 août 1825 - 27 novembre 1828; MC/RE/III/19
    - Inventaire après décès: Diot, Fanny-Emelie. Collantier, Louis-Auguste (épouse de). Saint Dominique (rue), n° 96 / faubourg Saint Germain., 28 juin 1827
      inventaire après décès; Saint-Dominique (rue); Saint-Germain (faubourg); Diot, Fanny-Emelie; Collantier, Louis-Auguste
    - Société entre Alexandre Daumont, ancien imprimeur, grande rue du Faubourg Saint Martin, n° 88, et les actionnaires qui se présenteront., 29 juin 1827
      acte de société; Faubourg-Saint-Martin (rue du); Daumont, Alexandre; imprimeur
    - Inventaire après décès: Dehanne-Fils, Tell-Efort. Lanterne (rue de la), n° 8. orfèvre (marchand), 11 juillet 1827
      inventaire après décès; Lanterne (rue de la); Dehanne-Fils, Tell-Efort; orfèvre
    - Inventaire après décès: Grandin, Jean-Jacques. Poulletier (rue), n° 5. juge au tribunal civil de la Seine, 18 juillet 1827
      inventaire après décès; Poulletier (rue); Grandin, Jean-Jacques; juge
    - Bail d'industrie par Rémy Louis Brégeaut, artiste lithographe, rue Charles X, n° 1, à Joseph Vallardi, propriétaire, à Milan (Italie)., 11 août 1827
      bail; Charles-X (rue); Milan (rue de); Brégeaut, Rémi Louis; Vallardi, Joseph
    - Inventaire après décès: Mathieu, Julie-Louise. Fossés du Temple (rue des), n° 20., 21 août 1827
      inventaire après décès; Fossés-du-Temple (rue des); Mathieu, Julie-Louise
    - Inventaire après décès: Mathieu, Louise-Amable-Jenny. Lermina, Hippolyte (épouse de). Fossés du Temple (rue des), n° 20., 21 août 1827
      inventaire après décès; Fossés-du-Temple (rue des); Mathieu, Louise-Amable-Jenny; Lermina, Hippolyte
    - Inventaire après décès: Baptiste, Nicolas-François. Sainte Croix de la Bretonnerie (passage), n° 13. ébéniste, 29 août 1827
      inventaire après décès; Baptiste, Nicolas-François; ébéniste
    - Inventaire après décès: Nejon, Marie-Geneviève-Sophie., 12 septembre 1827
      inventaire après décès; Nejon, Marie-Geneviève-Sophie
    - Société entre François Antoine Rauch de Bitche, fondateur de la compagnie de fructification, rue Basse du Rempart, n° 52, et François Ange Alexandre baron Bloin, maréchal de camp du génie en retraite, rue des Grands Augustins, n° 19, et autres., 21 septembre 1827
      acte de société; Basse-du-Rempart (rue); Grands-Augustins (rue des); Bloin, François Ange Alexandre; Rauch de Bitche, François Antoine (1762-1837); officier général
    - Inventaire après décès: Gilbert, Dieudonnnée-Laurence. Schmitt, Joseph (épouse de). Mathurins Saint Jacques (rue des), n° 20. restaurateur, 21 septembre 1827
      inventaire après décès; Mathurins-Saint-Jacques (rue des); Gilbert, Dieudonnnée-Laurence; Schmitt, Joseph; restaurateur
    - Procès verbal de défaut et Inventaire après décès: Blin, Etienne-Joseph. Oblin (rue), n° 1., 26 septembre 1827
      A la requête de Marie Jeanne Rosalie BESNARD, sa veuve.
      inventaire après décès; Oblin (rue); Blin, Etienne-Joseph
    - Inventaire après décès: Garnier, Philibert-Prudent. Charenton / 94. pharmacien en chef de la Maison Royale de Charenton, 28 septembre 1827
      inventaire après décès; Charenton-le-Pont (Val-de-Marne); Garnier, Philibert-Prudent; pharmacien
    - Inventaire après décès: Tissier, Agathe-Elisabeth. Moussard, Claude-Lucien (épouse de). Bourg-La-Reine / 92. traiteur, 4 octobre 1827
      inventaire après décès; Bourg-la-Reine (Hauts-de-Seine); Tissier, Agathe-Elisabeth; Moussard, Claude-Lucien; restaurateur
    - Dépôt du testement: Deguilly, Anne. Saint-Ouen., 10 octobre 1827
      5 août 1828, donations entre Antoine KARR, officier en retraite, à Saint-Ouen, et Angélique Victoire DEGUILLY, son épouse.
      dépôt de pièces; testament; Saint-Ouen (Seine-Saint-Denis); Deguilly, Anne
    - Inventaire après décès: Cloquemin, Denise-Marie. Breaute, Pierre-Frédéric (épouse de). Petits Champs Saint Martin (rue des), n° 13., 15 octobre 1827
      inventaire après décès; Cloquemin, Denise-Marie; Breaute, Pierre-Frédéric
    - Inventaire après décès: Laran, Pierre-Aventin. Saint Jacques (rue), n° 115., 16 octobre 1827
      Décédé le 29 septembre 1817. 27 octobre 1827, convention, Adélaïde Justine RICHEBOURG, sa 2ème épouse et veuve.
      inventaire après décès; Saint-Jacques (rue); Laran, Pierre-Aventin
    - Inventaire après décès: Thiebault, Jean-Baptiste-Claude., 30 octobre 1827
      inventaire après décès; Thiebault, Jean-Baptiste-Claude
    - Inventaire après décès: Legendre, Philippe. Saint Honoré (rue), n° 17. boucher (marchand), 6 décembre 1827
      1er juillet 1828, procès verbal d'enchères de l'étal de marchand boucher, Faustine Elisabeth CHENU, sa veuve.
      inventaire après décès; Saint-Honoré (rue); Legendre, Philippe; boucher
    - Inventaire après décès: Gregoire, Mathieu. Sainte Croix de La Bretonnerie (passage), n° 13., 10 décembre 1827
      inventaire après décès; Gregoire, Mathieu
    - Inventaire après décès: Enouf, Louis. Dauphine (place), n° 28., 18 décembre 1827
      inventaire après décès; Dauphine (place); Enouf, Louis
    - Inventaire après décès: Berlier, Pierre. Vieille Notre Dame (rue), n° 6., 4 janvier 1828
      inventaire après décès; Vieille-Notre-Dame (rue); Berlier, Pierre
    - Inventaire après décès: Lienard, Claude-Marie. Grange Aux Belles (rue de la), n° 2. pâtissier (marchand), 7 janvier 1828
      inventaire après décès; Grange-aux-Belles (rue de la); Lienard, Claude-Marie; pâtissier
    - Inventaire après décès: Godin, Denis-Ambroise. Andrésy. La Bourdonnaie (avenue de), hôtel de Mars., 14 janvier 1828
      20 février 1828, procès verbal tendant à adjudication. 5 mars 1828, adjudication mobilière.
      inventaire après décès; Andrésy (Yvelines); La-Bourdonnais (avenue de); Godin, Denis-Ambroise
    - Inventaire après décès: Voitrin, Charles-Grégoire. Faubourg Saint Antoine (grande rue du), n° 200., 16 janvier 1828
      inventaire après décès; Faubourg-Saint-Antoine (rue du); Voitrin, Charles-Grégoire
    - Inventaire après décès: Delahaye, Emilie., 5 février 1828
      Décédé sur le 12e arrondissement. 14 avril 1828, réquisitoire.
      inventaire après décès; Delahaye, Emilie
    - Inventaire après décès: D'Heur ou Dheur, Claude; Schaube dite Chappe, Marie-Victoire (son épouse). Mathurins Saint Jacques (rue des), n° 18., 12 février 1828
      13 janvier 1829, liquidation des successions, RE/III/20.
      inventaire après décès; Mathurins-Saint-Jacques (rue des); D'Heur, Claude; Schaube dite Chappe, Marie-Victoire; Dheur, Claude
    - Inventaire après décès: Janin, Jean-Marie. Victoires (place des), n° 5., 13 février 1828
      inventaire après décès; Victoires (place des); Janin, Jean-Marie
    - Inventaire après décès: Baron, François. Grange Batelière (rue de la), n° 26. négociant, 14 février 1828
      17 juin 1828, procuration en brevet de Augustine DEGAS, sa veuve. 11 juin 1829, liquidation de la succession, Augustine DEGAS, sa veuve, épouse de Charles François Victor Patrick DAVID, avocat, RE/III/20.
      inventaire après décès; Grange-Batelière (rue de la); Baron, François; négociant
    - Inventaire après décès: Tabary, Pierre-Paul de. Petits Augustins (rue des), n° 26. maître des requêtes (ancien), 16 février 1828
      inventaire après décès; Petits-Augustins (rue des); Tabary, Pierre-Paul de; maître des requêtes (Ancien Régime)
    - Cession du droit de construire 2 machines par Edouard Delcambre, négociant, rue Neuve d'Orléans, n° 22, à Léger Didot, ancien manufacturier de papiers, près de Bar-le-Duc., 28 février 1828
      cession; Bar-le-Duc (Meuse); Neuve-d'Orléans (rue); Delcambre, Edouard; Didot, Léger; négociant; papetier; chef d'entreprise
    - Inventaire après décès: Rouget, Jean. Coutures Saint Gervais (rue des), n° 24. boulanger (ancien), 17 mars 1828
      inventaire après décès; Coutures-Saint-Gervais (rue des); Rouget, Jean; boulanger
    - Inventaire après décès: Enard, Anne-Emelie. Marest, Bénigne-Elisabeth (épouse de). Ecole de Médecine (rue de l'), n° 35. quincailler (marchand), 18 mars 1828
      inventaire après décès; Ecole-de-Médecine (rue de l'); Enard, Anne Emilie; Marest, Bénigne Elisabeth; commerçant
    - Inventaire après décès: Zoegger, François-Ignace. Maubert (place), n° 10. cordes d'instruments de musique (fabricant de), 29 mars 1828
      3 juin 1828, procès verbal d'enchères, Marie Jeanne REMY, sa veuve. 1er septembre 1828, liquidation.
      inventaire après décès; Maubert (place); Zoegger, François-Ignace; cordier
    - Inventaire après décès: Remond dit Lavigne, Jean. Fossés du Temple (rue des), n° 30. Propriétaire, 14 avril 1828
      31 mai 1828, règlement de compte. 18 août 1828, procès verbal.
      inventaire après décès; Fossés-du-Temple (rue des); Remond dit Lavigne, Jean
    - Procès verbal d'enchères d'une tannerie à Billancourt, sur la nouvelle route de Paris à Sèvres, lieu dit les quatre cheminées, à la requête de Jean Joseph Nicolas, tanneur, et Marie Thérèse Françoise Deshayes, son épouse., 15 avril 1828
      Boulogne-Billancourt (Hauts-de-Seine); Sèvres (Hauts-de-Seine); Deshayes, Marie Thérèse Françoise; Nicolas, Jean Joseph; tanneur
    - Société de dessèchement entre François Antoine Rauch de Bitche, ingénieur en retraite, rue Basse du Rempart, n° 52, et autres., 10 mai 1828
      acte de société; Basse-du-Rempart (rue); Rauch de Bitche, François Antoine (1762-1837); ingénieur
    - Inventaire après décès: Pernet, Madeleine-Désirée. Rouget, Jean-Bernard (épouse de). Vieille du Temple (rue), n° 110., 10 mai 1828
      inventaire après décès; Vieille-du-Temple (rue); Pernet, Madeleine-Désirée; Rouget, Jean-Bernard
    - Inventaire après décès: Poullet, Louis-Joseph. Coquillière (rue), n° 42., 19 mai 1828
      inventaire après décès; Coquillière (rue); Poullet, Louis-Joseph
    - Inventaire après décès: Paullard, Angélique-Michèle. Bureau, Mathurin-Joseph (épouse de). Saint Spire (rue), n° 6., 19 juin 1828
      inventaire après décès; Saint-Spire (rue); Paullard, Angélique-Michèle; Bureau, Mathurin-Joseph
    - Inventaire après décès: Deshuissart, Rose-Hippolyte. Capelle, Charles-Nicolas (épouse de). Sceaux / 92., 20 juin 1828
      inventaire après décès; Sceaux (Hauts-de-Seine); Deshuissart, Rose-Hippolyte; Capelle, Charles-Nicolas
    - Inventaire après décès: Renaudin, Marie-Jeanne. Goriot, Jacques-Antoine (épouse en 2e noces de); Carillon, Antoine (veuve en premières noces de). Saint Jacques (rue), n° 235. propriétaire, 23 juin 1828
      30 septembre 1828, liquidation.
      inventaire après décès; liquidation; Saint-Jacques (rue); Renaudin, Marie-Jeanne; Goriot, Jacques-Antoine; Carillon, Antoine
    - Inventaire après décès: Marcel, Jean-Amand. Paradis Poissonnière (rue de), n° 35., 27 juin 1828
      inventaire après décès; Paradis (rue de); Marcel, Jean-Amand
    - Inventaire après décès: Desroches, Nicolas-Charles. Saint Laurent (rue), n° 9 / faubourg Saint Denis. Rentier, 30 juin 1828
      inventaire après décès; Faubourg-Saint-Denis (rue du); Saint-Laurent (rue); Desroches, Nicolas-Charles
    - Inventaire après décès: Ququ, Anne. Leblanc, François-Jean (veuve de). Paix (rue de la), n° 12., 3 juillet 1828
      11 mars 1829, liquidation de la succession, RE/III/20.
      inventaire après décès; Paix (rue de la); Ququ, Anne; Leblanc, François-Jean
    - Inventaire après décès: Rousselot, Marguerite. Letourneur, Jean (veuve de). Neuve des Bons Enfants (rue), n° 32. faiseuse de ménage, 8 juillet 1828
      inventaire après décès; Neuve-des-Bons-Enfants (rue); Rousselot, Marguerite; Letourneur, Jean
    - Inventaire après décès: Poupinel, Jean-Marie. Grenelle Saint Honoré (rue de), n° 12. layetier, 22 juillet 1828
      inventaire après décès; Grenelle-Saint-Honoré (rue de); Poupinel, Jean-Marie; layetier
    - Inventaire après décès: Jourdan, Thérèse-Rosalie. Mauprivez, Marie-Claude-Charles (veuve de). Froidmanteau (rue), n° 9., 1er août 1828
      inventaire après décès; Froidmanteau (rue); Jourdan, Thérèse-Rosalie; Mauprivez, Marie-Claude-Charles
    - Inventaire après décès: Munier, Marie-Jeanne. Hurier, Marc (veuve de). Crussol (rue de), n° 6., 7 août 1828
      16 mai 1829, compte d'exécution testamentaire. 18 mai 1829, arrêté de compte, RE/III/20.
      inventaire après décès; Crussol (rue de); Munier, Marie-Jeanne; Hurier, Marc
    - Inventaire après décès: Bony, Barbe. Saint Marc (rue), n° 8., 22 août 1828
      Le même jour, notoriété après décès.
      inventaire après décès; Saint-Marc (rue); Bony, Barbe
    - Inventaire après décès: Delamay, Jean-Pierre-Michel. Planche (rue de la), n° 14. homme de confiance, 4 septembre 1828
      inventaire après décès; Planche (rue de la); Delamay, Jean-Pierre-Michel; secrétaire
    - Inventaire après décès: Franquelin, Louis. Harlay (rue de), n° 11. charcutier, 24 septembre 1828
      18 décembre 1828, procès verbal d'enchères du fonds à la requête de Rose Aglaé GARRIGUES, sa veuve. 13 octobre 1829, vente du fonds, RE/III/20.
      inventaire après décès; Harlay (rue de); Franquelin, Louis; charcutier
    - Inventaire après décès: Lauvin, Jacques. Saint Antoine (rue), n° 43., 20 octobre 1828
      10 novembre 1828, liquidation, Marie Anne NIZARD, sa veuve.
      inventaire après décès; Saint-Antoine (rue); Lauvin, Jacques
    - Inventaire après décès: Gamache, Louis-François. Valois (rue de), n° 7 / faubourg du Roule. concierge; régisseur du domaine de Montceaux, 25 octobre 1828
      13 novembre 1828, liquidation, Marie Henriette ROUSSEL, sa veuve.
      inventaire après décès; Faubourg-du-Roule (rue du); Valois (rue de); Gamache, Louis-François; concierge; économe
    - Inventaire après décès: Chapulot, Jean-Baptiste. Notre Dame de Nazareth (rue), n° 9. négociant, 14 novembre 1828
      30 janvier 1829, dépôt d'acte de mariage, Marie Anne Félicité NUNCQUE, sa veuve. 23 octobre 1829, liquidation de la succession, RE/III/20.
      inventaire après décès; Notre-Dame-de-Nazareth (rue); Chapulot, Jean-Baptiste; négociant
    - Inventaire après décès: Hautefeuille, Geneviève-Désirée. Mazouye, Louis-François (épouse de). Poterie (rue de la), n° 21. restaurateur, 26 novembre 1828
      27 juillet 1829, liquidation de la succession, RE/III/20.
      inventaire après décès; Poterie (rue de la); Hautefeuille, Geneviève-Désirée; Mazouye, Louis-François; restaurateur